【裁判字號】    97,訴,746
【裁判日期】    970630
【裁判案由】    侵權行為損害賠償
【裁判全文】
臺灣臺南地方法院民事判決               97年度訴字第746號
原      告  台灣產物保險股份有限公司
法定代理人  乙○○
訴訟代理人  林明芬
被      告  甲○○
上列被告甲○○因偽造文書等案件，原告提起刑事附帶民事訴訟
請求侵權行為損害賠償，經本院刑事法庭移送民事庭審理，本院
於民國97年6月24日言詞辯論終結，判決如下：
    主    文
被告應給付原告新臺幣壹佰參拾柒萬伍仟元，及自民國九十六年
七月三日起至清償日止，按週年利率百分之五計算之利息。
訴訟費用由被告負擔。
本判決於原告以新臺幣肆拾伍萬玖仟元為被告供擔保後，得假執
行；但被告如以新臺幣壹佰參拾柒萬伍仟元為原告預供擔保，得
免為假執行。
    事實及理由
一、本件原告起訴主張：
(一)、被告甲○○自民國（下同）90年10月至91年10月間，先透過
    親友及其經營修車廠之管道取得他人之診斷證明書，並偽簽
    如附表所示之強制汽車責任保險領款收據等私文書上後，再
    交原任職原告公司之周裕華及蔡君勇利用上開偽造之私文書
    ，在其等業務上所需製作之「汽車險賠款理算書」、「汽車
    賠案處理資料計算書」、「汽車險賠案調查表」等文書登載
    確有如附表所示之事故或以高於實際和解金額之款項等不實
    事項，再連同上開偽造之私文書交付予原告公司持之行使，
    以此詐術使原告公司陷於錯誤，而於90 年10月23日至91年
    10月1日間，先後4次將如附表所示之款項匯出，再由被告甲
    ○○與周裕華、蔡君勇朋分花用，致生損害於原告公司。
(二)、按「因犯罪而受損害之人，於刑事訴訟程序得附帶提起民事
    訴訟，對於被告及依民法負賠償責任之人，請求回復其損害
    。前項請求之範圍，依民法之規定。」，刑事訴訟法第487
    條定有明文。又「因故意或過失，不法侵害他人之權利者，
    負損害賠償責任」，民法第184條第1項段亦有明定。為此，
    依侵權行為之法律關係，請求被告如數賠償。並聲明：求為
    判決如主文所示。
二、被告則陳稱：本件尚有其他共犯，同意賠償所拿到之金額，
    其中一半非伊所拿取，並希望以分期付款之方式賠償等語。
三、得心證之理由：
(一)、原告前開主張之事實，業為被告所不爭執，復經本院依職權
    調取本院97年度訴緝字第7號刑事卷核閱無誤，堪信為真實
    。
(二)、按因故意或過失，不法侵害他人之權利者，負損害賠償責任
    ；故意以背於善良風俗之方法，加損害於他人者亦同；民法
    第184條第1項定有明文。本件被告將上開如附表所示之金額
    與其他共犯共同侵權入己，故意不法侵害原告之金錢所有權
    ，既經認定，則被告對於原告因而所受之損害，自應負賠償
    責任。至被告所辯應與其他共犯分別負擔部分，與民法第民
    法第185條第1項規定「數人共同不法侵害他人之權利者，連
    帶負損害賠償責任」不符，被告所辯，自不足採信。從而，
    原告依侵權行為之法律關係，請求被告應給付原告0000000
    元，及自起訴狀繕本送達翌日即民國96年7月3日起至清償日
    止，按年息百分之5計算之利息，為有理由，應予准許。
(三)、原告陳明願供擔保，請准宣告假執行，核無不合，茲酌定相
    當之擔保金額，予以准許。又被告部分本院依同法第392條
    第2項之規定依職權，宣告被告預供擔保，得免為假執行。
四、結論：原告之訴為有理由，依民事訴訟法第78條、第390條
    第2項、第392條第2項，判決如主文。
中    華    民    國    97    年    6    月    30    日
                  民事第二庭    法  官  曾鴻銘
以上正本證明與原本無異。
本判決不得上訴。
中    華    民    國    97    年    6    月    30    日
                                書記官  盧昱蓁


司法院資訊處製作；財團法人民間司法改革基金會備份。
